臺灣高雄地方法院刑事判決　　　　　　　　　　　　　九十二年度重訴緝字第五號
　　公　訴　人　臺灣高雄地方法院檢察署檢察官
　　被　　　告　乙○○
　　指定辯護人　李三賢律師
右列被告因違反槍砲彈藥刀械管制條例案件，經檢察官提起公訴（九十一年度偵字第
一一三八九號、第一二八一六號、第一八九三六號），本院判決如左：
    主  文
乙○○共同未經許可，販賣手槍，未遂，處有期徒刑陸年陸月，併科罰金新台幣拾萬
元，罰金如易服勞役，以銀元參佰元即新台幣玖佰元折算壹日，扣案如附表一所示之
物沒收之；又未經許可，寄藏子彈，處有期徒刑壹年，併科罰金新台幣伍萬元，罰金
如易服勞役，以銀元參佰元即新台幣玖佰元折算壹日，扣案如附表二所示之物沒收之
；又未經許可，寄藏槍枝之主要組成零件，處有期徒刑柒月，併科罰金新台幣貳萬元
，罰金如易服勞役，以銀元參佰元即新台幣玖佰元折算壹日，扣案如附表三所示之物
沒收之；又故買贓物，處有期徒刑陸月。應執行有期徒刑捌年肆月，併科罰金新台幣
拾陸萬元，罰金如易服勞役，以銀元參佰元即新台幣玖佰元折算壹日，扣案如附表一
、附表二及附表三所示之物均沒收之。
    事  實
一、乙○○明知未經中央主管機關許可，不得販賣、持有手槍及子彈，竟未經許可仍
    分別與李孟修、唐東興（均另案處理）共同基於意圖營利販賣手槍及子彈之犯意
    聯絡，約定推由李孟修負責提供手槍及子彈，推由乙○○負責尋找買主販賣手槍
    及子彈，每賣出一支手槍可獲得新台幣（下同）三、四萬元之報酬，及推由唐東
    興負責交貨取款，謀議既定，李孟修旋於民國九十一年初某日，將如附表一所示
    均具有殺傷力之手槍及子彈提供予乙○○持有作為販賣之用，嗣乙○○覓得買主
    許添進（綽號「石頭」）後，即於九十一年五月三十一日與唐東興約在高雄市○
    ○區○○路附近某處，當日清晨五時許二人見面後，唐東興即坐上乙○○所駕駛
    懸掛車牌號碼Ｓ七—七八○六號自用小客車，乙○○在該部自用小客車上將前開
    手槍及子彈交給唐東興，並要求唐東興攜往高雄縣梓官鄉赤崁地區（即蚵仔寮）
    交付予許添進，嗣唐東興聯絡許添進後，許添進要求唐東興將前開手槍及子彈交
    付予李慶裕（綽號「阿牛」），於同（三十一）日夜間十一時許，唐東興與李慶
    裕在高雄縣梓官鄉公有市場附近某處加水站見面，唐東興即坐上李慶裕所駕駛之
    車牌號碼八Ｊ—四一二三號自用小客車並將上開手槍及子彈交付予李慶裕，適李
    慶裕在該車上檢視前開手槍及子彈時，為巡邏員警察覺有異而上前盤查、開槍追
    捕查獲而未遂，並當場扣得李慶裕準備購買前開手槍及子彈之現金十六萬元（李
    慶裕坐在駕駛座，雙手抱著置於大腿上的黑色手包一只，內有現金十六萬元），
    及唐東興在警方追捕期間拋出車外之前開手槍及子彈。
二、乙○○明知非經中央主管機關許可，不得寄藏、持有子彈、槍枝之主要組成零件
    ，竟仍未經許可，分別於九十一年二月上旬某日及某不詳時間，在其高雄市○○
    區○○路三五四號二樓住處、高雄市○○路住處，分受李孟修、簡新憶（已歿）
    之寄託代為保管如附表二、附表三所示均具有殺傷力之各式口徑制式子彈共計二
    百五十六顆及土造金屬槍管九枝，乙○○並將之藏置上開義華路住處，嗣因唐東
    興供出如附表一所示之手槍及子彈係乙○○交付，經警循線於九十一年六月一日
    上午六時五十五分許，在上址住處附近埋伏緝獲乙○○，並至其住處搜索扣得如
    附表二、三所示之子彈、槍管，始悉上情。
三、乙○○明知林文瑛（綽號「老鷹」、另案處理）所持有未懸掛車牌號碼之自用小
    客車一輛係來路不明之贓物（按前開自用小客車為吳昱蓁所有，原車牌號碼Ｑ八
    ─五七三五號，於九十一年五月七日凌晨四時許，在苗栗縣公館鄉○○路三十二
    號前失竊），竟仍基於故買贓物之犯意，於九十一年五月中旬某日，在台中地區
    ，以一萬元之價格自林文瑛處買受之，後並懸掛其所有號碼為Ｓ七—七八○六之
    車牌，以免遭人察覺。
四、案經高雄縣警察局岡山分局報請台灣高雄地方法院檢察署檢察官偵查起訴。
    理  由
一、訊據被告乙○○固坦承確有上開犯罪事實欄二、三所載之寄藏子彈、寄藏槍枝之
    主要組成零件，及故買贓物等犯行，惟矢口否認有何上開犯罪事實欄一所載之販
    賣手槍及子彈未遂犯行，辯稱：伊未販賣槍彈云云。經查：
二、犯罪事實欄一所載之販賣手槍及子彈部分
（一）上開扣案槍彈確係共犯李孟修交予被告後，再由被告指使共犯唐東興攜往高雄
      縣梓官鄉赤崁地區（即蚵仔寮）交付許添進，及被告自李孟修處取得之前開槍
      彈確係用以販賣等情，業據被告乙○○於偵訊時供述：李孟修有制式槍枝：：
      要賣別人，問伊有無人需要，伊去（九十）年十月曾經介紹朋友來看李孟修的
      槍枝，但沒有交易未成；扣案之槍彈係李孟修於九十一年初交給伊的；伊於出
      事前約唐東興在高雄市○○路附近碰面並交代唐東興將扣案之槍彈拿至蚵仔寮
      給許添進等語，及於本院受理檢察官聲請羈押時供述：伊介紹買主買槍可獲得
      報酬約三萬元等語均不諱，核與共犯唐東興屢於警詢、偵訊及本院受理檢察官
      聲請羈押時所述：被告於九十一年五月三十一日以電話聯絡伊要見面談事情，
      雙方約在高雄市○○區○○路一帶，當（三十一）日凌晨五時許見面後伊上被
      告Ｓ七—七八○六號自用小客車，被告取出上開制式零點三二口徑手槍及子彈
      四顆（即附表一所示之手槍及子彈）予伊，交代將之帶往蚵仔寮交予許添進（
      綽號「石頭」），伊聯絡許添進後，許添進要伊將上開槍彈交予李慶裕（綽號
      「阿牛」），同（三十一）日夜間十一時許，李慶裕與伊約定在高雄縣梓官鄉
      公有市場附近某加水站，見面後伊將上開槍彈交予李慶裕察看機械性能，玩弄
      槍枝；旋遭警盤查，慌亂中李慶裕將上開槍彈丟還予伊，伊即將之丟出向車外
      ；據伊所知，被告有在賣槍，許添進因為在梓官地區販毒，所以要買槍彈防身
      等語、共犯李孟修於偵查中供承：扣案之槍彈係伊交給被告的，伊請被告替伊
      賣（參九十一年七月二十九日偵訊筆錄）等語情節均相符，並扣有如附表一所
      示之物在案可佐。
（二）雖被告嗣後改稱：扣案槍彈係唐東興至伊住處借走云云，惟此已與共犯唐東興
      前開所供係受被告指示一節大相逕庭，非無疑義，再參以被告於九十一年六月
      五日上午十時許偵訊時所稱：不知道唐東興借走扣案槍彈要做什麼一節、於同
      （五）日下午六時四十五分許警方借訊時所陳：唐東興借走上開槍彈說是要給
      別人看一節，及於九十三年二月二十三日本院審理時復稱：唐東興到伊住處拿
      槍說是要供自己觀賞用的一節，前後關於共犯唐東興借走前開槍彈所為何事之
      供述，已經不一，則被告此部分翻異前詞辯稱槍彈係共犯唐東興借走的一節，
      顯難採信。
（三）雖被告及共犯李孟修嗣後均改稱：扣案槍彈係李孟修寄放在被告處的云云，然
      查，上開槍彈確係共犯李孟修交付被告持有一節，均為渠等所不否認，又上開
      槍彈確係被告指示共犯唐東興攜往蚵仔寮交付許添進一節，亦已論述如前，則
      若共犯李孟修果係僅將前開槍彈寄放在被告處，被告豈有可能擅自指使共犯唐
      東興將前開槍彈攜往他處交付他人？是以，被告及共犯李孟修此部分翻異之詞
      ，已難採憑，仍應認渠等前開供述係授意販賣而交付持有一情，較為可採。
（四）復參以另案被告李慶裕為警查獲時，雙手抱著一只黑色手包，並將之放置在大
      腿上，該只手包內，乃現金十六萬元等情，業據證人即查獲員警張芳俊、林顯
      志另案於本院審理時到庭結證綦詳，已徵另案被告李慶裕所持之十六萬元應係
      向被告購買槍彈之對價無訛，綜上，共犯唐東興既係受被告指使交付前開槍彈
      ，已如前述，且確有買主提出槍彈價金之事，足徵被告確有指示共犯唐東興交
      付前開槍彈並收取價金以遂行其販賣槍彈之犯行彰彰甚明。
（五）又扣案之前開槍彈經送請內政部警政署刑事警察局鑑定，結果認為「一、送鑑
      手槍一支，認係西班牙ＳＴＡＲ廠製口徑七點六五ｍｍ制式半自動手槍（含彈
      匣、槍枝管制編號0000000000號），機械性能良好，認具殺傷力。
      二、送鑑子彈四顆（採樣鑑驗試射二顆），認均係口徑七點六五ｍｍ制式半自
      動手槍子彈，認均具殺傷力」，此有該局九十一年七月三日刑鑑字第○九一○
      一四二二○七號槍彈鑑定書在卷可稽。
三、犯罪事實欄二、三所載之寄藏子彈、寄藏槍枝之主要組成零件，及故買贓物部分
（一）上開犯行，迭經被告於偵查及審判中自白不諱，復有共犯李孟修之供述、被害
      人吳昱蓁之指訴在卷可查，此外，並有照片、車籍資料、查詢車輛認可資料等
      附卷可考，及扣有如附表二及附表編號三所示之物在案可憑。
（二）扣案如附表二所示之二百五十六顆子彈經送請內政部警政署刑事警察局鑑定，
      結果認為「一、九顆，認均係口徑零點三八吋制式子彈，認均具殺傷力。二、
      二十顆，認均係口徑九ｍｍ制式子彈，認均具殺傷力。三、九十五顆，認均係
      口徑零點二二吋制式子彈，認均具殺傷力。四、一百三十二顆，認均係口徑七
      點六五ｍｍ制式子彈，認均具殺傷力一百三十二顆」，此有該局九十一年六月
      二十四日刑鑑字第○九一○一四二二二一號槍彈鑑定書在卷可稽。
（三）扣案如附表三所示之土造金屬槍管經本院依職權送請內政部認定，函覆結果認
      為「送鑑槍管九枝，為土造金屬槍管，係屬上開公告之槍砲、彈藥主要組成零
      件」，此有該部九十三年四月十二日內授警字第○九三○○七五五五五號函附
      於本院卷可考。
四、綜上，本件事證已臻明確，被告犯行，堪以認定，應依法論科。至被告雖聲請傳
    訊唐東興、李孟修、李慶裕三人到庭，惟渠三人已經迭述在卷，本院認為無再行
    傳喚之必要，附予敘明。
五、核被告所為，係違反槍砲彈藥刀械管制條例第七條第五項、第一項之未經許可販
    賣手槍未遂罪、同條例第十二條第五項、第一項之未經許可販賣子彈未遂罪、同
    條例第十二條第四項之未經許可寄藏子彈罪、同條例第十三條第四項之未經許可
    寄藏槍枝之主要組成零件罪，及刑法第三百四十九條第二項之故買贓物罪。起訴
    書雖未記載前開被告未經許可寄藏子彈犯行，然蒞庭檢察官當庭以言詞追加起訴
    被告未經許可持有子彈犯行，此有審判筆錄在卷可按，然被告所為應係未經許可
    寄藏子彈犯行，公訴意旨漏未斟酌此點，有所未盡，惟其基本事實同一，本院仍
    應予審理，並變更其以言詞追加起訴之法條。被告分別與共犯李孟修及唐東興就
    上開犯罪事實一所載之販賣手槍及子彈未遂部分犯行，有犯意之聯絡及行為之分
    擔，皆為共同正犯。又被告因販賣如附表一所示之手槍及子彈、因受託保管如附
    表二所示之子彈，及因受託保管如附表三所示之土造金屬槍管，其持有行為屬於
    販賣行為、寄藏行為之當然結果，均不另論罪。被告以一販賣行為同時違反前開
    槍砲彈藥刀械管制條例第七條第五項、第一項之未經許可販賣手槍未遂罪及同條
    例第十二條第五項、第一項之未經許可販賣子彈未遂罪二罪，應依想像競合犯之
    規定，從一重之同條例第七條第五項、第一項之未經許可販賣手槍未遂罪處斷。
    被告所犯上開未經許可販賣手槍未遂罪、未經許可寄藏子彈罪、未經許可寄藏槍
    枝之主要組成零件罪，及故買贓物罪四罪，犯意各別，行為不同，應分論併罰。
    被告已著手實行販賣手槍、子彈之行為，惟共犯唐東興正將該槍彈交予李慶裕察
    看時，即為警查獲而尚未完成交易，應僅達販賣未遂之程度，應依法減輕其刑，
    公訴人認被告與共犯等係構成未經許可販賣手槍及子彈既遂犯，容有誤會。爰審
    酌被告之品行、犯罪之動機、目的、手段、犯罪所生之危害，及犯後態度等一切
    情狀，量處如主文所示之刑，並就併科罰金部分諭知易服勞役之折算標準，及定
    其應執行之刑。扣案如附表一、附表二及附表三所示之物，除附表二中口徑七點
    六五ｍｍ制式半自動手槍二顆子彈已採樣鑑驗試射而滅失不予沒收外，餘均屬違
    禁物，應依刑法第三十八條第一項第一款宣告沒收之。
六、公訴意旨另以：被告所持有之手槍半成品一支、滑套五個、槍管十支係屬槍砲之
    主要組成零件，因認被告另違反槍砲彈藥刀械管制條例第十三條第四項之未經許
    可持有槍砲之主要組成零件罪嫌。惟查，上開手槍半成品、滑套五個、槍管十支
    等物經送請內政部認定，函覆結果認為均非屬上開公告之槍砲、彈藥主要組成零
    件，此有該部九十三年四月十二日內授警字第○九三○○七五五五五號函附於本
    院卷可稽，從而，公訴人認被告此部分涉及前開槍砲彈藥刀械管制條例第十三條
    第四項罪嫌，已有未合，此外，復查其他積極證據足認被告確有公訴人所指之此
    部分犯行，惟公訴意旨認此部份與論罪科刑部分為一罪關係，爰不另為無罪之諭
    知。
據上論斷，應依刑事訴訟法第二百九十九條第一項前段、第三百條，槍砲彈藥刀械管
制條例第七條第五項、第一項、第十二條第五項、第一項、第四項、第十三條第四項
，刑法第十一條前段、第二十八條、第五十五條、第三百四十九條第二項、第二十六
條前段、第五十一條第五款、第七款、第三十八條第一項第一款，罰金罰鍰提高標準
條例第一條前段、第二條，現行法規所定貨幣單位折算新臺幣條例第二條，判決如主
文。
本案經檢察官甲○○到庭執行職務。
中      華      民      國    九十三    年      五      月    十七    日
                              臺灣高雄地方法院刑事第十四庭
                                  審判長法  官  李淑惠
                                        法  官  林俊寬
                                        法  官  黃呈熹
右正本證明與原本無異。
如不服本判決，應於判決送達後十日內，向本院提出上訴狀。
                                         書記官  梁瑜玲
中    華    民    國      九十三      年      五      月      十七      日
【附錄本判決論罪科刑法條】
槍砲彈藥刀械管制條例第七條
未經許可，製造、販賣或運輸火砲、肩射武器、機關槍、衝鋒槍、卡柄槍
、自動步槍、普通步槍、馬槍、手槍或各類砲彈、炸彈、爆裂物者，處死
刑、無期徒刑或七年以上有期徒刑；處徒刑者，併科新台幣三千萬元以下
罰金。
未經許可，轉讓、出租或出借前項所列槍砲、彈藥者，處無期徒刑或五年
以上有期徒刑，併科新台幣一千萬元以下罰金。
意圖供自己或他人犯罪之用，而犯前二項之罪者，處死刑或無期徒刑；處
徒刑者，併科新台幣五千萬元以下罰金。
未經許可，持有、寄藏或意圖販賣而陳列第一項所列槍砲、彈藥者，處五
年以上有期徒刑，併科新台幣一千萬元以下罰金。
第一項至第三項之未遂犯罰之。
槍砲彈藥刀械管制條例第十二條
未經許可，製造、販賣或運輸子彈者，處一年以上七年以下有期徒刑，併
科新台幣五百萬元以下罰金。
未經許可，轉讓、出租或出借子彈者，處六月以上五年以下有期徒刑，併
科新台幣三百萬元以下罰金。
意圖供自己或他人犯罪之用，而犯前二項之罪者，處三年以上十年以下有
期徒刑，併科新台幣七百萬元以下罰金。
未經許可，持有、寄藏或意圖販賣而陳列子彈者，處五年以下有期徒刑，
併科新台幣三百萬元以下罰金。
第一項至第三項之未遂犯罰之。
槍砲彈藥刀械管制條例第十三條
未經許可，製造、販賣或運輸槍砲、彈藥之主要組成零件者，處三年以上
十年以下有期徒刑，併科新台幣七百萬元以下罰金。
未經許可，轉讓、出租或出借前項零件者，處一年以上七年以下有期徒刑
，併科新台幣五百萬元以下罰金。
意圖供自己或他人犯罪之用，而犯前二項之罪者，處五年以上有期徒刑，
併科新台幣一千萬元以下罰金。
未經許可，持有、寄藏或意圖販賣而陳列第一項所列零件者，第六月以上
五年以下有期徒刑，併科新台幣三百萬元以下罰金。
第一項至第三項之未遂犯罰之。
中華民國刑法第三百四十九條
收受贓物者，處三年以下有期徒刑、拘役或五百元以下罰金。
搬運、寄藏、故買贓物或為牙保者，處五年以下有期徒刑、拘役或科或併
科一千元以下罰金。
因贓物變得之財物，以贓物論。
附表一
一、西班牙ＳＴＡＲ廠製口徑七點六五ｍｍ制式半自動手槍（含彈匣、槍枝管制編號
    0000000000號）一支。
二、口徑七點六五ｍｍ制式半自動手槍子彈二顆（另外二顆已採樣鑑驗試射滅失）。
附表二
一、口徑零點三八吋制式子彈九顆。
二、口徑九ＭＭ制式子彈二十顆。
三、口徑零點二二吋制式子彈九十五顆。
四、口徑七點六五ＭＭ制式子彈一百三十二顆。
附表三
一、土造金屬槍管九枝。
